【裁判字號】    87,親,43
【裁判日期】    890106
【裁判案由】    確認非婚生子女
【裁判全文】
臺灣士林地方法院民事判決  八十七年度親字第四三號
    原      告  丁○○
    訴訟代理人  鄭崇文律師
    被      告  丙○○
    兼右一被告  乙○○
    法定代理人
    右一被告之  甲○○
    訴訟代理人
右當事人間否認子女事件，本院判決如左：
    主      文
確認被告丙○○非被告乙○○之婚生女。
訴訟費用由被告負擔。
    事      實
甲、原告方面：
  一、聲明：如主文第一項所示。
  二、陳述：被告乙○○與原告本為夫妻，嗣雙方於民國八十六年八月二十七日離婚
            ，惟被告乙○○與原告於離婚前即已分居，據此原告於八十六年五月二
            十四日產下之被告丙○○，顯非自被告乙○○受胎，原告為此依民法第
            一千零六十三條第二項規定，訴請本院判決如主文第一項所示。
  三、證據：提出戶籍謄本、出生證明書，及國立台灣大學醫學院附設醫院診斷證明
            書、台大醫院優生保健部血緣鑑定報告書等影本為證，並聲請訊問證人
            李泓值。
乙、被告乙○○方面：
    被告乙○○未於最後言詞辯論期日到場，依其前所為聲明、陳述如左：
  一、聲明：駁回原告之訴。
  二、陳述：原告所生之被告丙○○確非自被告乙○○受胎。
丙、被告丙○○方面：
    被告丙○○未於言詞辯論期日到場，亦均未提出書狀作何聲明或陳述。
    理      由
一、原告主張被告乙○○與原告本為夫妻，嗣雙方於八十六年八月二十七日離婚，惟
    被告乙○○與原告於離婚前即已分居，據此原告於八十六年五月二十四日產下之
    被告丙○○，顯非自被告乙○○受胎等情，業據原告提出戶籍謄本、出生證明書
    ，及國立台灣大學醫學院附設醫院診斷證明書、台大醫院優生保健部血緣鑑定報
    告書等影本為證，核與證人李泓值證述情節相符（參見本院八十八年十二月二十
    三日言詞辯論筆錄所載），且被告乙○○亦陳稱原告所生之被告丙○○確非自被
    告乙○○受胎，是原告主張之事實堪認為真正。
二、按「妻之受胎，係在婚姻關係存續中者，推定其所生子女為婚生子女」；「前項
    推定，如夫妻之一方能證明妻非自夫受胎者，得提起否認之訴。但應於知悉子女
    出生之日起，一年內為之」，民法第一千零六十三條定有明文。原告於八十六年
    八月二十七日始與被告乙○○離婚，卻先於八十六年五月二十四日產下被告丙○
    ○，因此被告丙○○本依法受推定為被告乙○○之婚生女，但原告既已證明其所
    生之被告丙○○非自被告乙○○受胎，揆諸上開規定意旨，原告於八十七年四月
    二十七日起訴，請求本院判決確認被告丙○○非被告乙○○之婚生女，為有理由
    ，應予准許。
三、據上論結，本件原告之訴為有理由，依民事訴訟法第三百八十五條第一項前段、
    第七十八條、第八十五條第一項前段，判決如主文。
中      華      民      國    八十九    年      一      月      六      日
                                        臺灣士林地方法院民事第一庭
~B法  官  傅文民
右為正本係照原本作成。
如對本判決上訴須於判決送達後廿日內向本院提出上訴狀。
中      華      民      國    八十九    年      一      月      十五    日
~B書記官  李明章


司法院資訊處製作；財團法人民間司法改革基金會備份。
